---
title: "R Notebook"
output:
  html_notebook: default
  html_document:
    df_print: paged
  pdf_document: default
---
### Limpando Plots, Console and Ambiente
```{r}
rm(list = ls())
dev.off(dev.list()["RStudioGD"])
cat("\014")
```



# CARREGANDO PACOTES
#instalação do readr
#install.packages('readr')
#install.packages('tidyverse')
#install.packages("maps")
#install.packages("geosphere")
#install.packages("dplyr")
#install.packages("nycflights13")
#install.packages("raster")

#install.packages("rgdal")
 
```{r}
library(readr)
library(tidyverse)
library(dplyr)
library(ggplot2)
library(readxl)
library(esquisse)
library(shapefiles)
library(rnaturalearth)
library(shapefiles)

#library(maps)
#library(nycflights13)
#library(shapefiles)

```

#importando base de dados
```{r}

obito_cartorio <- read_csv("C:/PÓS UNIFOR - CIENCIAS DE DADOS/05-Desafio/obito_cartorio.csv")
#View(obito_cartorio)

caso_full <- read_csv("C:/PÓS UNIFOR - CIENCIAS DE DADOS/05-Desafio/caso_full.csv")
#View(caso_full)
```

#Entendendo os dados 
```{r}
str(obito_cartorio)
str(caso_full)
#visulizar primeiras linhas
head(caso_full) 
head(obito_cartorio)
```
#analisando se base tem dados repetidos e retirando valores repetidos caso haja 
```{r}
glimpse(obito_cartorio)
glimpse(caso_full)
obito_cartorio_t <- unique(obito_cartorio)
caso_full_t <- unique(caso_full)
glimpse(caso_full_t)
glimpse(caso_full_t)
#foi ferivicado que nao existem valores duplicados!
```



### Selecionando observações
```{r}
s_caso_full <- caso_full[which(caso_full$state == 'CE'), ]
s_obito_cartorio <- obito_cartorio[which(obito_cartorio$state == 'CE'), ]
```
### Retirando linhas com falta de observações
```{r}
sum(complete.cases(s_caso_full))
s_caso_full <- s_caso_full[complete.cases(s_caso_full), ]
```
### Juntando seleções
```{r}
j_casos <- merge(x = s_caso_full, y = s_obito_cartorio, by = "date", all.x = TRUE)
```


#primeiro caso de covid no Ceara x primeiro caso de covid no Brasil
```{r}
caso_full %>% 
  group_by(city) %>% 
  slice(which.min(date))
  head(caso_full[1:1,])
  
s_caso_full %>% 
  group_by(city) %>% 
  slice(which.min(date))
  head(s_caso_full[1:1,])

head(s_caso_full[1:1,])
 primeiros_casos <- c(s_caso_full[1:1,],caso_full[1:1,] )

```


```{r}
ggplot(j_casos) +
 aes(x = date, y = deaths_covid19) +
 geom_line(size = 1L, colour = "#0c4c8a") +
 labs(x = "Data", y = "Total", title = "Total de Mortes por Covid") +
 theme_minimal()
```

# Casos confirmados Covid
```{r}
head(s_caso_full)
ggplot(j_casos, aes(x=date,y=new_confirmed))+
geom_line(aes(col="Casos confirmado"))


```


#Mortes do Problemas Respitarorios 2019 X 2020
```{r}

ggplot(j_casos, aes(x=date,y=deaths_respiratory_failure_2019))+
geom_line(aes(col="Morte por problemas respiratório 2019"))+
geom_line(aes(x=date,y=deaths_respiratory_failure_2020 ))+
geom_line(aes(col="Morte por problemas respiratório 2020"))


```

# Mortes de Covid por estado 2020
```{r}


ggplot(obito_cartorio, aes(x=deaths_pneumonia_2020,y=state ))+
geom_line(aes(x=deaths_pneumonia_2019,y=state ))



```


```{r}
#head(obito_cartorio)
#head(j_casos )

```


#Covid por Cidade em 100 habitantes
```{r}


library(ggplot2)

ggplot(j_casos) +
 aes(x = city, y = last_available_confirmed_per_100k_inhabitants, group = city) +
 geom_boxplot(fill = "#0c4c8a") +
 theme_minimal()


```


#Grafico com as 5 cidades com mais casos epidemiological_week_2020 no Ceara
```{r}

library(dplyr)
library(ggplot2)
library(sqldf)



group_casos <- group_by(j_casos,city)%>%
                        summarise(Total=sum(epidemiological_week_2020))


group_mais_casos <- sqldf("SELECT * from group_casos
                                        order by total desc limit 5")


ggplot(group_mais_casos) +
 aes(x = city, fill = city, weight = Total) +
 geom_bar() +
 scale_fill_hue() +
 theme_minimal()



```




#Grafico com as 5 cidades com menos casos epidemiological_week_2020 no Ceara
```{r}

library(dplyr)
library(ggplot2)
library(sqldf)
group_casos <- group_by(j_casos,city)%>%
                        summarise(Total=sum(epidemiological_week_2020))



group_menos_casos <- sqldf("SELECT * from group_casos
                                         order by total limit 5")


ggplot(group_menos_casos) +
 aes(x = city, fill = city, weight = Total) +
 geom_bar() +
 scale_fill_hue() +
 theme_minimal()



```


```{r}
#obito_cartorio 
#caso_full 
#head(obito_cartorio)

obito_cartorio_casos <- group_by(obito_cartorio,state)%>%
                        summarise(Total=sum(deaths_covid19))

state_casos <- group_by(caso_full,state)%>%
                        summarise(Total=sum(new_deaths))

obito_cartorio_casos<- sqldf("SELECT * from obito_cartorio_casos
                                         order by total DESC limit 5")

states_mais_casos <- sqldf("SELECT * from state_casos
                                         order by total DESC limit 5")

```


#Top 5 casos por cartorio no Brasil  
```{r}

library(ggplot2)

ggplot(obito_cartorio_casos) +
 aes(x = state, fill = state, weight = Total) +
 geom_bar() +
 scale_fill_hue() +
 theme_minimal()

```
#Top 5 casos por Estados no Brasil 
```{r}

ggplot(states_mais_casos) +
 aes(x = state, fill = state, weight = Total) +
 geom_bar() +
 scale_fill_hue() +
 theme_minimal()

```


#Novos Casos de Covid no Brasil retirado do site'https://covid.saude.gov.br/'
```{r}
library(ggplot2)
library(geobr)
library(readr)
library(dplyr)

estados <- read_state(code_state = 'all')


setwd('C:/PÓS UNIFOR - CIENCIAS DE DADOS/')


covid <- read.csv("C:/PÓS UNIFOR - CIENCIAS DE DADOS/introdução R/HIST_PAINEL_COVIDBR_27fev2021.csv",sep = ";") %>%
                   filter(data==data[length(data)]) %>% rename(abbrev_state=estado)



#head(covid_data_atual)

juntos <- full_join(estados,covid,by="abbrev_state")

head(juntos)

juntos$categoria <- cut(juntos$casosNovos ,breaks=c(0,200,2000,4000,6000,Inf),
    labels=c("1 a 200", "201 a 2000", "2001 a 4000", "4001 a 6000", "Acima de 6000"))



ggplot(juntos)+
        geom_sf(aes(fill=categoria)) +
        scale_fill_manual(values = c("#F3D4D2","#E9A8A2","#E9635A","#C41617","#6A0002"))+
  labs(title = "Casos de Covid-19",
       fill="Casos \nConfirmados",
       x=NULL,
       y=NULL)
      



```

#Obitos Acumulados no Brasil retirado do site'https://covid.saude.gov.br/'
```{r}


juntos$categoria <- cut(juntos$obitosAcumulado ,breaks=c(0,200,2000,4000,6000,Inf),
    labels=c("1 a 200", "201 a 2000", "2001 a 4000", "4001 a 6000", "Acima de 6000"))



ggplot(juntos)+
        geom_sf(aes(fill=categoria)) +
        scale_fill_manual(values = c("#F3D4D2","#E9A8A2","#E9635A","#C41617","#6A0002"))+
   labs(title = "Casos de Covid-19",
       fill="Obitos \nAcumulado",
       x=NULL,
       y=NULL)
      
```

